【裁判字號】    89,訴緝,23
【裁判日期】    890725
【裁判案由】    違反毒品危害防制條例
【裁判全文】
臺灣新竹地方法院刑事判決                          八十九年度訴緝字第二三號
    公  訴  人  臺灣新竹地方法院檢察署檢察官
    被      告  甲○○
右列被告因違反毒品危害防制條例案件，茲經檢察官提起公訴（八十八年度偵字第二
二一一、三六七五號），本院判決如左：
    主  文
甲○○連續施用第一級毒品，累犯，處有期徒刑捌月；又連續施用第二級毒品，累犯
，處有期徒刑肆月，扣案之第二級毒品安非他命壹包（驗後淨重零點零壹貳公克）
及玻璃吸管一支，均沒收銷燬之。應執行有期徒刑拾月，扣案之第二級毒品安非他命
壹包（驗後淨重零點零壹貳公克）及玻璃吸管一支，均沒收銷燬之。
    事  實
一、甲○○有違反麻醉藥品管理條例案件前科，最後一次係於民國八十四年間，再因
    違反麻醉藥品管理條例案件，經本院判處有期徒刑三月，如易科罰金，以三百元
    折算一日確定，於八十四年八月三十一日易科罰金執行完畢。又其前因施用第二
    級毒品案件，經本院以八十七年度毒聲字第五六六號裁定送觀察、勒戒後，因認
    無繼續施用毒品之傾向，由臺灣新竹地方法院檢察署檢察官於八十七年十月二十
    一日，以八十七年度偵字第四二七九號予以不起訴處分確定。其竟仍不知悔改，
    復基於概括之犯意，自八十八年二月下旬某日起至同年五月三日止，在其位於新
    竹縣湖口鄉○○村○○鄰○○街二十號，以不等之頻率，連續施用第二級毒品安
    非他命多次；又另行起意，並基於概括之犯意，自八十八年二月二十四日下午三
    時三十分許起往前回溯二十四小時內之某時起，至同年五月三日下午五時三十分
    許起往前回溯二十四小時內之某時止，在不詳地點，連續施用第一級毒品海洛因
    多次。嗣分別為警於八十八年二月二十四日下午一時三十分許、同年五月三日下
    午五時許，在新竹縣新豐鄉福興村八鄰七十五號前、新竹縣湖口鄉○○村○○路
    七十二號前查獲，並於第二次為警查獲時，扣得其所有之第二級毒品安非他命一
    包（原淨重Ｏ‧Ｏ二Ｏ七公克，經取樣Ｏ‧Ｏ一八四公克鑑析用罄後，餘Ｏ‧Ｏ
    一二三公克）及專供其施用毒品之器具玻璃吸管一支等物。
二、甲○○為警查獲後，經本院以八十八年度毒聲字第八八四號裁定送觀察、勒戒後
    ，認有繼續施用毒品傾向，並經本院再以八十八年度毒聲字第一一一三號裁定令
    入戒治處所施以強制戒治一年。
三、案經新竹縣警察局及新竹縣警察局竹北分局移送臺灣新竹地方法院檢察署檢察官
    偵查起訴。
    理  由
一、訊據被告甲○○，對於右開施用第二級毒品安非他命事實，業已於偵查中及本院
    審理時坦承不諱，惟其矢口否認有施用第一級毒品海洛因之犯行。經查，
  (1)就被告坦承部分，被告二次為警查獲時在警訊時所親自採取、封緘之尿液，經送
    衛生局初驗及送法務部調查局複驗結果，確均呈甲基安非他命陽性反應，此有其
    第一次被查獲時採尿送驗之新竹縣衛生局八十八年三月一日出具之竹縣衛六字第
    八八Ｏ六一六號尿液檢驗單、法務部調查局八十八年四月二十七日（８８）陸字
    第八八Ｏ二五一二四號檢驗通知書及被告姓名代號對照表附於八十八年度偵字第
    二二一一號偵查卷內可稽，及第一次被查獲時採尿送驗之新竹縣衛生局八十八年
    五月二十一日出具之竹縣衛六字第八八一Ｏ一一號尿液檢驗單、被告姓名代號對
    照表（附於八十八年度偵字第三六七五號偵查卷內）及法務部調查局八十八年十
    一月三十日（８８）陸字第八八Ｏ目四九二四號檢驗通知書附於本院卷內可參；
    復有被告甲○○第二次為警查獲時所扣得之疑似毒品之白色粉末一包，經送鑑驗
    後確為第二級毒品安非他命（原淨重Ｏ‧Ｏ二Ｏ七公克，經取樣Ｏ‧Ｏ一八四公
    克鑑析用罄後，餘Ｏ‧Ｏ一二三公克），有憲兵司令部刑事鑑識中心八十八年九
    月十三日（８８）綱得字第一二六九三號鑑驗通知書（附於本院卷）及專供其施
    用毒品之器具玻璃吸管一支等物在卷可佐，被告施用第二級毒品安非他命之犯行
    堪以認定。
  (2)被告雖一再否認有施用第一級毒品海洛因之情，惟：被告二次為警查獲時在警訊
    時所親自採取、封緘之尿液，經送法務部調查局複驗結果，確均呈嗎啡（海洛因
    之代謝物）陽性反應，此有法務部調查局八十八年四月二十七日（８８）陸字第
    八八Ｏ二五一二四號檢驗通知書附於八十八年度偵字第二二一一號偵查卷內及法
    務部調查局八十八年十一月三十日（８８）陸字第八八Ｏ目四九二四號檢驗通知
    書附於本院卷內可參；是被告二次採取之尿液經以目前國內最具公信力之氣相層
    析質譜分析法確認，均呈嗎啡陽性反應，被告所辯顯係卸責之詞，委無足取，其
    應確有自八十八年二月二十四日下午三時三十分許起往前回溯二十四小時內之某
    時起至同年五月三日下午五時三十分許起往前回溯二十四小時內之某時止，在不
    詳地點，連續施用第一級毒品海洛因之犯行無訛。
  (3)又被告前甫因施用第二級毒品案件，經本院以八十七年度毒聲字第五六六號裁定
    送觀察、勒戒後，因認無繼續施用毒品之傾向，由臺灣新竹地方法院檢察署檢察
    官於八十七年十月二十一日，以八十七年度偵字第四二七九號予以不起訴處分確
    定，有不起訴處分書、臺灣新竹地方法院檢察署刑案資料查註紀錄表及臺灣高等
    法院被告全國前案紀錄表等在卷可憑，其於受不起訴處分後，五年以內再犯本件
    違反毒品危害防制條例第十條之罪，經本院以八十八年度毒聲字第八八四號裁定
    送觀察勒戒，認有繼續施用毒品傾向，有上開裁定書及臺灣新竹看守所附設勒戒
    所八十八年五月十九日竹所總字第六七三號函送之證明書一份附卷可參，本件事
    證已臻明確，被告施用第一級毒品海洛因及第二級毒品安非他命之犯行均堪以認
    定，應予依法論科。
二、核被告甲○○所為，係犯毒品危害防制條例第十條第一項之連續施用第一級毒品
    海洛因罪及同條例第十條第二項之連續施用第二級毒品安非他命罪。其分別持有
  第一級毒品海洛因與第二級毒品安非他命及專供施用毒品器具之低度行為，應為
    其施用第一級毒品海洛因與第二級毒品安非他命之高度行為所吸收，均不另論罪
    。又公訴人起訴事實雖未敘及被告自八十八年二月二十四日下午三時三十分許起
    往前回溯二十四小時內之某時起至同年五月三日下午五時三十分許起往前回溯二
    十四小時內之某時止連續施用第一級毒品海洛因之犯行，然此部分之事實與公訴
    人起訴其施用第一級毒品海洛因之犯罪事實既具有連續犯之裁判上一罪關係，應
    為起訴效力所及，自在本院所得審理之範圍，合先敘明。被告先後多次施用第一
    級及第二級毒品之犯行，均時間緊接、手法雷同，所犯係犯罪構成要件相同之罪
    ，顯均係基於概括之犯意反覆為之，應依刑法第五十六條連續犯之規定論以一連
    續施用第一級毒品罪及連續施用第二級毒品罪，並依法加重其刑。所犯連續施用
    第一級毒品罪與連續施用第二級毒品罪間，犯意各別，行為互異，罪名不同，應
    分論併罰。末查，被告甲○○有違反麻醉藥品管理條例案件前科，最後一次係於
    八十四年間，再因違反麻醉藥品管理條例案件，經本院判處有期徒刑三月，如易
    科罰金，以三百元折算一日確定，於八十四年八月三十一日易科罰金執行完畢，
    有臺灣新竹地方法院檢察署刑案資料查註紀錄表及臺灣高等法院被告全國前案紀
    錄表在卷足參，其於五年以內再犯本件有期徒刑以上之罪，為累犯，應依刑法第
    四十七條規定加重其刑，並遞加之。爰審酌被告前於受觀察、勒戒後，因認無繼
    續施用毒品之傾向，甫經臺灣新竹地方法院檢察署檢察官予以不起訴處分，竟不
    知珍惜反而一再沾染毒品，且面對科學證據結果猶飾詞狡辯及其品性、生活狀況
    等一切情狀，分別量處如主文所示之刑，並定其應執行刑。
三、扣案之第二級毒品安非他命一包（原淨重Ｏ‧Ｏ二Ｏ七公克，經取樣Ｏ‧Ｏ一八
    四公克鑑析用罄後，餘Ｏ‧Ｏ一二三公克）及專供其施用毒品之器具玻璃吸管一
    支，無論屬於犯人與否，均應依毒品危害防制條例第十八條第一項前段規定宣告
    沒收銷燬之。
四、公訴人移送八十九年毒偵字第一三四五號請求併案審理部分：公訴人認被告於八
    十九年一月九日施用第二級毒品安非他命之犯行與上開被告施用第二級毒品安非
    他命之犯行有連續犯之裁判上一罪關係，惟二件施用時間已距半年以上，且被告
    於八十八年五月三日即經本院裁定送觀察、勒戒已如前述，其於觀察、勒戒後認
    有繼續施用毒品傾向即接著受強制戒治，直至本院於八十八年十一月十七日裁定
    停止戒治所餘戒治期間付保護管束後始出所，故於停止戒治付保護管束期間再行
    施用毒品，雖非構成「三犯」，惟顯係另行起意，與上開被告連續施用第二級毒
    品安非他命間，並無連續犯之裁判上一罪關係，此部分應退回檢察官另行依法處
    理，併此敘明。
五、據上論斷，應依刑事訴訟法第二百九十九條第一項前段，毒品危害防制條例第十
    條第一項、第二項、第十八條第一項前段，刑法第十一條、第五十六條、第四十
    七條、第五十一條第五款，判決如主文。
本案經檢察官羅雪梅到庭執行職務。
中      華      民      國    八十九    年      七      月    二十五    日
                                  臺灣新竹地方法院刑事第一庭
                                      法  官  遲  中  慧
右正本證明與原本無異。
如不服本判決，應於判決送達後十日內向本院提出上訴狀( 應附繕本 )，上訴於
臺灣高等法院。
                                      書記官  龔  柏  萃
中      華      民      國    八十九    年      七      月    二十五    日
附錄本案論罪科刑法條全文：毒品危害防制條例第十條第一項、第二項、
毒品危害防制條例第十條：
施用第一級毒品者，處六月以上五年以下有期徒刑。
施用第二級毒品者，處三年以下有期徒刑。


司法院資訊處製作；財團法人民間司法改革基金會備份。
